【裁判字號】    90,上易,3588
【裁判日期】    901204
【裁判案由】    妨害自由等
【裁判全文】
臺灣高等法院刑事判決                            九十年度上易字第三五八八號
    上  訴  人    臺灣新竹地方法院檢察署檢察官
    被      告    甲○○
右上訴人因被告妨害自由等案件，不服臺灣新竹地方法院九十年度易字第二六六號，
中華民國九十年七月二十六日第一審判決（起訴案號：臺灣新竹地方法院檢察署八十
九年度偵字第三四三四號）提起上訴，本院判決如左：
    主  文
上訴駁回。
    理  由
一、公訴意旨略以：被告甲○○於民國八十九年六月四日上午六時三十分許，與胞兄
    田鏡森（經原審判處有期徒刑三月確定）基於犯意聯絡及行為分擔，公然在新竹
    市○○路二十三巷關東市場內，操閩南語以兇惡之語氣對乙○○恫稱：「幹你娘
    」、「你再裝傻，我就殺你」、「如要報警的話，走著瞧，要你全家好看」等語
    ，妨害乙○○之名譽，並使乙○○心生畏懼，致生危害於其生命、身體、自由之
    安全。因認被告甲○○涉犯刑法第三百零九條第一項之公然侮辱及同法第三百零
  五條之恐嚇等罪嫌。
二、按犯罪事實應依證據認定之，無證據不得推定其犯罪事實；又不能證明被告犯罪
    者，應諭知無罪之判決，刑事訴訟法第一百五十四條及第三百零一條第一項，分
    別定有明文。次按，告訴人之陳述如無瑕疵，且就其他方面調查又與事實相符，
    固足採為科刑之基礎，倘其陳述尚有瑕疵，則在未究明前，遽採為論罪科刑之依
    據，即難認為適法，最高法院著有六十一年臺上字第三０九九號判例可資參照。
三、公訴人認被告甲○○涉犯上開犯行，無非係以：右揭事實業據告訴人乙○○指訴
    綦詳，並經證人丙○○結證在卷為其論據。惟經訊據被告甲○○，則堅詞否認有
    何公然侮辱或恐嚇之犯行，辯稱：告訴人與其胞兄田鏡森發生爭吵，其僅上前勸
    架，並將胞兄拉開等語。
四、經查，在場目睹證人丙○○於偵查中第一次到庭時，因無法確知出言辱罵及恐嚇
    者係被告甲○○抑其胞兄田鏡森，經公訴人再次傳訊被告兄弟二人供證人指認，
    證人於第二次到庭時，經當庭辨認被告甲○○及其胞兄田鏡森後，明確證稱：「
    確定是田鏡森講的，另一人（指甲○○）沒講」等語（九十年度偵字第一一一一
    號偵查卷第七頁）。告訴人於本院調查時，經提示證人丙○○之證言，亦答稱：
    「證人丙○○與我們都沒有親戚或其他利害關係。」、「（問：對證人丙○○指
    證行為人是田鏡森，有何意見？）（提示並告以要旨）答：沒有意見」（本院九
    十年十一月七日訊問筆錄）。足徵證人丙○○之證詞，並無法佐證告訴人之指訴
    與事實相符。
五、此外，本院復查無其他積極證據足資認定被告甲○○有公訴人所指之公然侮辱、
    恐嚇等犯行，既不能證明被告犯罪，原審爰為被告無罪之諭知，揆諸前揭規定及
    判例意旨，並無違誤，應予維持。檢察官提起上訴意旨以應可再傳喚告訴人及相
    關證人，以證明告訴人之所指非虛，指摘原判決不當，為無理由，應予駁回。
六、至於被告甲○○涉嫌傷害告訴人乙○○部分，公訴人原即以未據告訴人提出告訴
    而未起訴，已據公訴人於起訴書之犯罪事實欄中敘明（起訴書犯罪事實一、第三
    行），並經本院核閱全卷亦無告訴人對此部分提出告訴之資料，公訴人復於起訴
    書之證據並所犯法條欄二、記載被告甲○○與田鏡森就傷害告訴人之犯行有犯意
    聯絡及行為分擔，尚有未洽，因此部分未據起訴，且被告甲○○被訴公然侮辱及
    恐嚇部分業經本院為無罪之諭知，爰不再論述，併予指明。
據上論斷，應依刑事訴訟法第三百六十八條，判決如主文。
本案經檢察官張啟彬到庭執行職務
中    華    民    國      九十      年      十二    月        四        日
                              臺灣高等法院刑事第六庭
                                  審判長法  官  陳  春  秋
                                        法  官  高  明  哲
                                        法  官  王  麗  莉
右正本證明與原本無異。
不得上訴。
                                        書記官  胡      儀
中    華    民    國      九十      年      十二    月        五        日


司法院資訊處製作；財團法人民間司法改革基金會備份。
